【裁判字號】    95,台上,3281
【裁判日期】    950615
【裁判案由】    違反毒品危害防制條例
【裁判全文】
最高法院刑事判決            九十五年度台上字第三二八一號
    上  訴  人  甲○○
                        在押.
                乙○○
                        183.
                丙○○
                        143.
                丁○○
                        在押.
上列上訴人等因違反毒品危害防制條例案件，經台灣高等法院中
華民國九十五年二月七日第二審更審判決（九十四年度重上更(七)
字第八八號，起訴案號：台灣士林地方法院檢察署八十三年度偵
字第四九０三、八三八三、一０三二一、一０三四七號）後，甲
○○不服原判決，提起上訴，乙○○、丙○○、丁○○部分依職
權逕送審判，視為被告等已提起上訴，本院判決如下：
    主  文
原判決關於甲○○部分撤銷，發回台灣高等法院。
其他上訴駁回。
    理  由
一發回部分：
本件原判決認定：(一)上訴人甲○○前曾犯盜匪、偽造有價證券等
罪，經原審法院分別判處有期徒刑八年及三年，經減刑為五年四
月及一年六月，併執行六年六月，於民國七十九年五月十七日假
釋出獄，嗣於八十二年五月二十三日因假釋期滿而以執行完畢論
。甲○○、丁○○、乙○○、丙○○以及綽號「阿明」之真實姓
名不詳之成年男子、泰籍綽號「華哥」（英文名：THANEGSAE-LI
EO）之真實姓名不詳之成年男子等人，均明知海洛因係我國管制
進出口物品，且為肅清煙毒條例第二條所列之毒品（現為毒品危
害防制條例之第一級毒品）。於八十二年十月間，「華哥」來台
灣，循線與甲○○商洽提供毒品海洛因走私來台販賣事宜，甲○
○為貪圖暴利，基於販賣毒品、運輸毒品、及私運管制物品之概
括犯意，於八十三年二月十一日依約前往泰國與「華哥」接洽預
購海洛因磚一百件（即二百塊，每塊淨重約三百五十點六一公克
），每件約折合新台幣（下同）十一萬元，並代「華哥」在台販
售三十件（即六十塊），價格數量談妥後，甲○○即於同年月二
十日返國，並以電話與丁○○洽詢合資事宜，丁○○遂與甲○○
基於運輸毒品及私運管制物品之犯意聯絡，同意出資二百萬元以
共同運輸海洛因來台。甲○○並另和與其有共同運輸毒品及私運
管制物品犯意聯絡之乙○○議定，共同自泰國運輸毒品海洛因來
台，且交由乙○○負責海洛因走私運輸工作。嗣乙○○利用其住
居屏東縣琉球鄉地緣關係，於八十三年二月中旬覓得同鄉「軍騰
發號」漁船船長丙○○，旋於八十三年三月底由甲○○、乙○○
駕車南下高雄，在高雄市大統百貨公司旁路邊甲○○所駕駛之車
內，由甲○○與丙○○談妥走私運輸海洛因計一百三十件（即包
括上開自購一百件及代「華哥」在台販售之三十件），每件十萬
元，共計一千三百萬元之運費，運費俟海洛因走私進口售出得款
後再行給付。丙○○亦明知海洛因係毒品及管制進出口物品，竟
為貪圖非法暴利，基於共同走私運輸毒品之犯意，告知甲○○、
乙○○於八十三年四月二十三日左右利用夜間，在東經一百十二
度、北緯十二度附近公海交貨，並以閃燈三下為信號。乙○○即
依甲○○指示於八十三年四月一日搭機前往泰國與「華哥」面洽
在公海接駁海洛因之時間、地點、密語、信號等細節，議定後，
旋於同年月十七日搭機返國。另綽號「阿明」者亦基於共同之犯
意聯絡，依甲○○之指示，於同年四月十五日飛往泰國協助乙○
○洽商事宜，詎為「華哥」留置泰國充當人質，須嗣全部交易完
成，寄賣六十塊海洛因售罄，價金匯至泰國，始能釋放返國。其
間，甲○○在台負責籌備資金，除由丁○○出資二百萬元款項外
，餘則由甲○○以賭博贏得之賭金及典當手錶、汽車等籌資一千
餘萬元，而於八十三年四月間某日在台北市○○路高峰百貨附近
，交付「華哥」集團所指派綽號「阿平」之不詳姓名成年男子。
丙○○則駕駛其所有之「軍騰發號」漁船隨同不知情之船員李進
正、李文發、陳輝發亦於八十三年四月七日申請出海作業，並依
約前往接貨。詎料泰國「華哥」方面因船隻在海上拋錨，無法如
期交貨，緊急聯絡甲○○，經由乙○○與丙○○取得連繫後，由
丙○○於原約定地點等候，始延至八十三年四月二十六日左右深
夜在同上約定地點，丙○○趁李進正、李文發、陳輝發等船員入
睡之際，自行從某不詳外國漁船內，由「華哥」所指派之不詳姓
名成年男子手中接得海洛因六大袋。「軍騰發號」漁船隨即於八
十三年五月十日十六時三十分，將六大袋海洛因（合計一百三十
件即二百六十塊），自屏東縣東港漁港走私入境。丙○○並利用
該漁船在東港造船廠上架檢修之機會，將藏匿之海洛因六大袋運
回屏東縣東港鎮○○街八五巷二六號不知情之林江山住處藏放，
並以乙○○000000000呼叫器聯絡已南下高雄住宿花上
花汽車旅館之乙○○前來取貨。嗣八十三年五月十三日中午時許
，乙○○駕駛承租之自小客車，在上揭林江山住處接得六大袋海
洛因，隨即於同日晚間十八時許運輸至台北市○○區○○街六三
巷四弄九號不知情之徐振原（業經檢察官不起訴處分）住處交予
甲○○，甲○○為恐藏放毒品地點曝光，於乙○○離去後，即將
六大袋海洛因另運往八十三年五月中旬以徐振原名義承租之台北
市○○區○○街七四之四號一樓，並藏匿於該套房床墊底下外，
旋於同日晚間騎乘機車將其中之十八塊海洛因磚，運送至丁○○
位在台北市○○街一一五號一樓之店內，交付丁○○。事成，乙
○○於八十三年五月十七日以丙○○需款為由，向甲○○取得五
十萬元，惟並未轉交丙○○，而自行花用其中十一萬一千八百元
（至所餘三十八萬八千二百元嗣經扣案），而丙○○則尚未獲得
任何不法利益。(二)、甲○○與錢元明（業經判處有期徒刑十五年
，褫奪公權十年確定）、曾小龍（業經判處有期徒刑十四年，褫
奪公權十四年確定）、郭瑜雯（六十三年十月七日生，未經起訴
）等人基於意圖營利販賣及運輸海洛因毒品之概括犯意聯絡，自
八十三年四月間起，連續由甲○○自不詳處所販入海洛因後，在
台北市某處交由錢元明、曾小龍或郭瑜雯，而推由錢元明、曾小
龍、郭瑜雯將毒品運送至宜蘭販賣予「慶文」、「阿洲」等不詳
姓名之人，每次之價格不詳，錢元明並代收貨款繳交予甲○○或
暫寄放於郭瑜雯之帳戶內。甲○○則每次給予其三人一、二萬元
不等之報酬。(三)、甲○○於八十三年五月十三日取得前開六大袋
二百六十塊海洛因後，即承續前揭意圖營利之概括犯意，並與「
華哥」基於共同意圖營利販賣毒品海洛因之犯意聯絡，由甲○○
在台販賣該批海洛因（即甲○○除販賣所自行販入之部分外，並
代販售「華哥」所委賣之六十塊海洛因磚），並先於八十三年五
月十四或十五日中午左右，在台北市○○路一一二號之五２樓販
賣與錢元明一小塊海洛因磚一塊（未言明價款），錢元明表示無
力付款，惟仍先取得該海洛因，迄未付款。又於八十三年五月十
四日及五月十九日上午以每塊四十二萬五千元之價格，在台北市
○○路高峰百貨旁巷內，售予綽號「阿福」之不詳姓名者共二塊
海洛因磚，先收款三十九萬元；同年月十四日上午十時許，在台
北市○○街九九巷三二號二樓以同一價格售予基於意圖販賣而販
入之李宏坤（業經判處有期徒刑十二年確定在案）二塊海洛因磚
，收得款項四十三萬元；復於同日中午許，在台北市○○○路二
０三巷二三號二樓以同一價格售予意圖販賣而販入之郭典銘（經
判處有期徒刑十五年確定）六塊海洛因磚，收得款項七十萬元。
(四)、嗣經台灣士林地方法院檢察署肅毒小組指揮刑事警察局經長
達半年之嚴密偵監，而於八十三年五月十九日晚上，於附表編號
一、五、六、十、十二所示時地展開同步搜索，當場分別查扣如
附表編號一、二、三、四、五、六、七、十、十二所示之物品而
偵破，續於附表編號八所示時地再行搜扣如附表編號八、九所示
之物。惟因丙○○所駕駛之「軍騰發號」漁船於案發後旋即出海
作業，嗣經同前肅毒執行小組繼續指揮屏東縣警察局、內政部警
政署保安警察第七總隊、空中警察隊、台北市政府警察局中正第
一分局、海岸巡防司令部成立「靖屏專案」追緝小組，終於八十
三年十一月七日十七時許，在屏東縣琉球鄉外海十海浬海上為聯
合追緝小組查獲丙○○，並扣得其所有之「軍騰發號」漁船乙艘
（如附表編號十一所載）等情。因而撤銷第一審關於論處甲○○
販賣毒品罪刑部分之判決，改判論處甲○○共同連續販賣毒品（
累犯）罪刑（處死刑，褫奪公權終身），固非無見。
惟查：(一)、有罪之判決書，其事實欄之記載先後兩歧，或理由說
明互生齟齬，或事實認定與理由說明不相一致，均屬判決理由矛
盾，按諸刑事訴訟法第三百七十九條第十四款後段規定，其判決
當然為違背法令。原判決事實欄二先記載上訴人甲○○基於私運
管制物品進口之「概括犯意」為本件走私海洛因進口犯行，但原
判決又認定甲○○走私進口毒品海洛因之犯行僅有一次，足見其
事實之記載前後不相符合，難謂適法。(二)、原判決事實欄記載甲
○○與未經起訴之郭瑜雯基於意圖營利販賣及運輸海洛因毒品之
概括犯意聯絡，自八十三年四月間起，由甲○○自不詳處所販入
海洛因後，在台北市某處將海洛因交由郭瑜雯運送至宜蘭販賣予
「慶文」、「阿洲」等不詳姓名之人等情。但甲○○並未曾供承
有將海洛因交由郭瑜雯運送至宜蘭販賣他人之犯行；郭瑜雯僅於
警詢時稱曾應錢元明之要求至宜蘭向「慶文」收十萬元等語，亦
未曾供認有此犯行；且上開警詢中之供詞，原判決認無證據能力
，而不予採信，至於原判決理由欄二(一)、2.所引用之監聽電話內
容、、、雖有郭瑜雯之通話，但依其內容，亦無從證明
郭瑜雯有運輸及販賣毒品海洛因犯行。原審未詳查究明，究竟有
無積極證據足以證明甲○○確有此部分之犯行，即率行判決，自
有調查未盡之違誤。(三)、甲○○所犯之運輸毒品及私運管制物品
進口罪，係同一行為所觸犯，為想像競合犯，原判決理由欄肆、
(四)認甲○○所犯該二罪有方法結果之牽連關係，為牽連犯，其適
用法則亦有違誤。甲○○上訴意旨指摘原判決關於甲○○部分違
背法令，尚非全無理由，應認仍有發回更審之原因。
二上訴駁回部分：
本件原判決認定上訴人丁○○、乙○○、丙○○等三人有上開第
一項所載之共同運輸、走私毒品海洛因等犯行，係以甲○○如何
與綽號「華哥」之泰國籍男子接洽走私、運輸毒品海洛因來台，
甲○○如何洽商丁○○共同出資向「華哥」買海洛因，甲○○如
何由乙○○介紹徵得丙○○之同意後駕駛漁船至公海上接駁載運
海洛因走私進口等事實，業據甲○○、乙○○迭於警詢、偵查、
第一審及原審法院審理中供承不諱，且互核一致。甲○○在台灣
取得走私運輸進口之二百六十塊海洛因後，即將其中十八塊海洛
因交予丁○○等情，已據甲○○及丁○○於警詢、偵查及法院審
理中供承一致，且有丁○○持有之海洛因十七塊及一小包查扣可
稽。丁○○雖否認出資購買海洛因，辯稱：伊借二百萬元予甲○
○，甲○○交十八塊海洛因供擔保云云。但甲○○於警詢及偵查
中已明確供證丁○○係出資二百萬元購買海洛因，且依其雙方之
電話通聯監聽錄音，丁○○亦於電話中供認出資二百萬元合夥買
海洛因等情。又甲○○以每塊四十二萬五千元出售海洛因，如係
借款，僅須五、六塊海洛因即足供擔保，何須交付十八塊海洛因
毒品。另丁○○稱甲○○交付十八塊海洛因時，說二、三天後要
拿回云云若屬實，丁○○又為何處分其中一塊？足見其所辯有違
常理。甲○○於原審法院更六審起改稱二百萬元係借款云云，與
前述事證不符，為迴護丁○○之詞，均不可採信。丁○○與甲○
○謀議由其出資二百萬元，推由甲○○出面購買海洛因及走私、
運輸進口之事證，足堪認定。甲○○係在乙○○之小客車內與丙
○○洽談如何由丙○○駕漁船至公海載運甲○○之海洛因走私進
口，丙○○當時已知是走私、運輸海洛因，每塊代價十萬元等情
，已據丙○○於第一審初訊時及甲○○於警詢、偵查、原審法院
更五審、更六審審理中暨乙○○於偵查中供述屬實，丙○○嗣雖
改稱不知所載之物為海洛因，以為是珠寶云云，但系爭二百六十
塊海洛因重達九十餘公斤，並以六個旅行袋分裝，在海上以丟擲
方式接駁走私，依其重量及接駁方式，殊與走私珠寶之情節不符
，所辯復與前開事證不合，顯係卸責飾詞，不可採信。此外，復
有查扣之丙○○所有用以運輸毒品之軍騰發號機漁船及機漁船（
含船員）進出港檢查表可資佐證，丙○○與甲○○、乙○○謀議
後，約定以一千三百萬元代價，運輸、走私海洛因進口之事實，
亦甚明確。乙○○除負責覓妥運輸海洛因入境之船隻外，尚依甲
○○之指示搭機前往泰國，與「華哥」面洽在公海接駁海洛因之
時間、地點、信號等細節，嗣於毒品走私入境後，復親自駕車自
高雄載運該毒品至台北市交與甲○○等情，業據乙○○於偵查中
坦承不諱，核與甲○○所述情節相符，足徵乙○○係以自己犯罪
之意思，參與走私、運輸毒品之謀議，並分擔犯行。乙○○嗣後
辯稱：伊去泰國非洽談運輸毒品之事，伊不知甲○○委託丙○○
載運之物品為毒品云云，均與前開事證不合，乃卸責飾詞。又乙
○○於海洛因走私進口後，以丙○○需款為由，向甲○○取得五
十萬元，此已據甲○○供證在卷。丙○○否認有請乙○○索取五
十萬元，乙○○於被警查獲時已將其中十一萬一千八百元花用，
餘款亦未交予丙○○，此為乙○○供承之事實，故該五十萬元應
係乙○○本身欲獲取之利益。又按證人保護法第二條所列刑事案
件之被告或犯罪嫌疑人，於偵查中供述與該案案情有重要關係之
待證事項或其他共犯者，以經檢察官事先同意者為限，就其因供
述所涉之犯罪，減輕或免除其刑。八十九年二月九日公布施行之
證人保護法第十四條第一項定有明文。乙○○因本案被查獲時，
證人保護法尚未制定，承辦檢察官陳佳瑤並未事先同意乙○○如
供出共犯丙○○之犯罪事實，可向法院請求減刑，此已據陳佳瑤
到庭證述在卷，且當時亦無證人保護法可供適用，故乙○○辯稱
其供出丙○○為共犯，應依證人保護法減免其刑云云，為無足取
。此外，查扣之毒品，經法務部調查局鑑定結果，均為海洛因，
其淨重如附表編號一、六、八所載，有該局函附卷可憑。綜上，
丁○○、乙○○、丙○○共同運輸、走私毒品之犯行，堪以認定
，為其所憑之證據及認定之理由。又以海洛因係肅清煙毒條例第
二條所稱之毒品，且為懲治走私條例公告管制物品項目及其數額
甲類第四項之管制進出口物品。再肅清煙毒條例業於八十七年五
月二十日經公布修正為「毒品危害防制條例」，並於同年月二十
二日生效；該條例第四條規定「製造、運輸、販賣第一級毒品者
，處死刑、無期徒刑，處無期徒刑者，得併科新台幣一千萬元以
下罰金。」，而肅清煙毒條例第五條第一項則規定「販賣、運輸
、製造毒品或鴉片或麻煙者，處死刑或無期徒刑。」另懲治走私
條例於九十一年六月二十六日修正公布，其中第二條第一項私運
管制物品進口、出口逾公告數額者之罪，其刑度修正為「處七年
以下有期徒刑，得併科新臺幣三百萬元以下罰金」，較之修正前
「處七年以下有期徒刑，得併科新台幣二十萬元以下罰金」之規
定，顯見修正前之規定較為有利行為人。是上訴人乙○○、丙○
○、丁○○三人行為後法律既有變更，經比較新舊法結果，自以
肅清煙毒條例及九十一年六月二十六日修正公布前之懲治走私條
例有利於上訴人等，依刑法第二條第一項但書之規定，應適用行
為時之舊法。核丁○○、乙○○、丙○○所為，係犯肅清煙毒條
例第五條第一項之運輸毒品罪及九十一年六月二十六日修正公布
前之懲治走私條例第二條第一項之私運管制物品進口罪，所犯二
罪係同一行為所觸犯，應依想像競合犯規定從一重之運輸毒品罪
處斷，其持有毒品之低度行為應為運輸毒品之高度行為所吸收，
不另論罪。丁○○、乙○○、丙○○與甲○○、綽號「華哥」、
「阿明」之成年男子間，有犯意聯絡並參與謀議而推由他人為之
，或有行為分擔，均為共同正犯。丙○○就乙○○將毒品運至台
北市○○段之行為，並未參與，亦不知情，不負共犯刑責。因將
第一審關於丁○○販賣毒品及乙○○、丙○○運輸毒品部分不當
之判決撤銷，適用修正前肅清煙毒條例第五條第一項、第十二條
前段、第十三條第一項，修正前懲治走私條例第二條第一項、第
十一條，刑法第十一條前段、第二十八條、第四十七條、第五十
五條、第三十七條第一項、第二條第一項但書，論以共同運輸毒
品罪，審酌上訴人等三人僅參與運輸、走私毒品，且乙○○雖負
責覓妥運輸海洛因入境之船隻，於八十三年四月一日依甲○○之
指示搭機前往泰國，與「華哥」面洽在公海接駁海洛因之時間、
地點、信號等細節，並於丙○○將六大袋毒品海洛因走私入境後
，親自駕車自高雄載運前揭毒品至台北市○○街交付與甲○○，
然僅於八十三年五月十七日以丙○○需款之名義向甲○○先行取
得五十萬元；而丙○○因與乙○○同鄉關係，未能抗拒乙○○之
情誘及利誘，始為本件犯行，但事先既未取得任何利益，事後亦
無利得；另丁○○為一介女流受甲○○之遊說始犯本案，出資二
百萬元使甲○○得以籌資洽購毒品私運來台，其亦無販賣毒品之
意圖，暨上訴人等犯罪後態度等一切情狀，均量處無期徒刑，並
宣告褫奪公權終身。扣案裝海洛因之手提袋六只、紙袋一個、塑
膠袋一個，分別為共犯甲○○及丁○○所有，供裝運輸、包裝毒
品所用之物，已據甲○○、丁○○供明在卷。軍騰發號漁船一艘
為丙○○所有，供運輸本件毒品所用之物，已據丙○○供明無訛
。查扣之現金三十八萬八千二百元為乙○○所有，因運輸毒品所
得報酬，已如前述，扣案之海洛因一小包（即附表編號八之毒品
）為上訴人等運輸之毒品，亦已如前述，分別依肅清煙毒條例第
十三條第一項前段及後段、第十二條前段宣告沒收，毒品海洛因
並銷燬之。另附表編號一、六、十所示之毒品海洛因業經財政部
高雄關稅局為沒入之處分，有該局函在卷可證，不重為沒收之諭
知。復說明公訴意旨雖另以丁○○販入十八塊海洛因係欲伺機轉
售他人圖利，因認其係犯販賣毒品罪乙節。惟丁○○否認有此販
賣意圖，而監聽丁○○之電話錄音語意欠明，尚不足證明其有販
賣毒品意圖，此外，亦查無積極證據足以證明丁○○確有公訴意
旨所指之販賣毒品犯行，因認不能證明丁○○有販賣毒品犯行，
但公訴人認此部分與所犯運輸毒品部分有方法結果之牽連關係，
而不另為無罪之諭知。經核其認事用法均無違誤。原審法院就上
訴人等三人部分依職權逕送本院審判後，上訴人三人均未提出上
訴理由，故此部分之上訴為無理由，應予駁回。
據上論結，應依刑事訴訟法第三百九十七條、第四百零一條、第
三百九十六條第一項，判決如主文。
中    華    民    國  九十五  年    六    月   十五   日
                      最高法院刑事第九庭
                          審判長法官  陳  正  庸
                                法官  賴  忠  星
                                法官  王  居  財
                                法官  林  開  任
                                法官  林  立  華
      本件正本證明與原本無異
                                      書  記  官
中    華    民    國  九十五  年    六    月  二十一  日
                                                      Ｋ
附表：
┌──┬─────┬────┬───────┬─────┐
│編號│物品、數量│ 所有人 │   扣案時地   │   備註   │
├──┼─────┼────┼───────┼─────┤
│ 1  │海洛因磚  │甲○○  │八十三年五月  │毒品      │
│    │２３１塊  │        │十九日        │（經高雄  │
│    │（淨重八、│        │台北市○○街  │關稅局沒  │
│    │一０一七．│        │七四之四號    │入確定）  │
│    │四九公克）│        │              │          │
├──┼─────┼────┼───────┼─────┤
│ 2  │裝海洛因手│甲○○  │同上          │供犯罪所  │
│    │提袋６只  │        │              │用        │
├──┼─────┼────┼───────┼─────┤
│ 3  │帳單１紙  │甲○○  │同上          │供犯罪所  │
│    │          │        │              │用        │
├──┼─────┼────┼───────┼─────┤
│ 4  │現金萬  │甲○○  │同上          │因販毒所  │
│    │５千元    │        │              │得        │
├──┼─────┼────┼───────┼─────┤
│ 5  │現金萬  │乙○○  │八十三年五月  │因運毒所  │
│    │８千２百  │        │十九日        │得        │
│    │元（原得  │        │台北縣三重市  │          │
│    │五十萬元  │        │正義南路七一  │          │
│    │花費後剩  │        │巷            │          │
│    │餘）      │        │              │          │
├──┼─────┼────┼───────┼─────┤
│ 6  │海洛因磚  │丁○○  │八十三年五月  │毒品      │
│    │塊（淨  │        │二十日        │（經高雄  │
│    │重五、九  │        │高雄市三多二  │關稅局沒  │
│    │三四．六  │        │路四七五巷路旁│入確定）  │
│    │九公克）  │        │車號XHD-316號 │          │
│    │          │        │機車行李箱    │          │
├──┼─────┼────┼───────┼─────┤
│ 7  │包海洛因  │丁○○  │同上          │供犯罪所  │
│    │包裝紙袋  │        │              │用        │
│    │１袋      │        │              │          │
├──┼─────┼────┼───────┼─────┤
│ 8  │海洛因一  │丁○○  │八十三年六月  │毒品      │
│    │包（淨重  │        │二十四日      │          │
│    │三四．一  │        │台北市○○街  │          │
│    │二公克）  │        │一一五號      │          │
├──┼─────┼────┼───────┼─────┤
│ 9  │裝海洛因  │丁○○  │同上          │供犯罪所  │
│    │塑膠袋１  │        │              │用        │
│    │個。      │        │              │          │
├──┼─────┼────┼───────┼─────┤
│ 10 │海洛因磚  │郭典銘  │八十三年五月  │毒品      │
│    │４塊（淨  │        │二十日        │（經高雄  │
│    │重一、四  │        │台北市南京西  │關稅局沒  │
│    │０二．一  │        │路二九三巷二  │入確定）  │
│    │五公克）  │        │三號二樓      │          │
├──┼─────┼────┼───────┼─────┤
│ 11 │軍騰發號  │丙○○  │八十三年十一  │供犯罪所  │
│    │漁船１艘  │        │月七日        │用        │
│    │          │        │屏東縣琉球鄉  │          │
│    │          │        │外海十海浬    │          │
├──┼─────┼────┼───────┼─────┤
│ 12 │現金收支  │郭瑜雯  │八十三年五月  │供犯罪所  │
│    │簿１本    │        │十九日        │用        │
│    │          │        │台北市○○路  │          │
│    │          │        │一一二號之五  │          │
└──┴─────┴────┴───────┴─────┘
附錄本案論罪科刑法條全文
肅清煙毒條例第5 條第1 項：
販賣、運輸、製造毒品、鴉片或麻煙者，處死刑或無期徒刑。


司法院資訊處製作；財團法人民間司法改革基金會備份。
